臺灣高等法院刑事判決　　　　　　　　100年度上訴字第441號
上　訴　人
即　被　告　陳宣沛
選任辯護人　郭學廉律師
上列上訴人即被告因妨害性自主案件，不服臺灣板橋地方法院99
年度訴字第2415號，中華民國99年11月30日第一審判決（起訴案
號：臺灣板橋地方法院檢察署99年度偵字第11083號），提起上
訴，本院判決如下：
    主  文
上訴駁回。
陳宣沛緩刑年，緩刑期內付保護管束，並應向執行檢察官指定
之政府機關、政府機構、行政法人、社區或其他符合公益目的之
機構或團體提供壹佰小時之義務勞務。
    事  實                                                                
一、陳宣沛係址設臺北縣三重市（現改制為新北市三重區○○○
    路○段68號亞太電信公司三重直營門市之店長。緣代號為000
    00000之成年女子（真實姓名、年籍均詳卷，下稱A女）經友
    人介紹，於民國99年3月底某日至上址向陳宣沛應徵門市人
    員工作，約定自同年4月6日起上班。陳宣沛於99年4月6日為
    歡迎A女加入，遂於A女依約至該門市報到上班後，即邀請A
    女及李哲維等員工，於同日中午12時許，由陳宣沛駕駛其所
    有之自用小客車搭載A女、李哲維至臺北市某處用餐，餐畢
    隨後於同日下午3時許，3人復一同前往臺北縣三重市○○○
    路之「好樂迪KTV」唱歌、飲酒，至同日晚上8時30分許始結
    束，A女及陳宣沛均因飲酒而有醉意，李哲維即將A女及陳宣
    沛送回上開門市2樓休息室，攙扶A女坐在雙人座沙發上休息
    ，另將陳宣沛扶至單人座沙發休息後，李哲維即離開休息室
    至1樓，並將休息室之門關上，獨留A女與陳宣沛於該休息室
    內，陳宣沛見僅其與A女在休息室獨處，且A女因不勝酒力躺
    在沙發認機不可失，竟基於強制猥褻犯意，以身體將A女壓
    制在沙發上，A女雖不斷哭喊、反抗，陳宣沛仍未為理會，
    強吻A女嘴唇，並以手撫摸A女胸部，適A女男友王漢生撥打
    電話予A女，A女趕緊向王漢生求救，陳宣沛見狀，即掛斷A
    女電話，並接續親吻、撫摸A女，迨王漢生趕赴上開休息室
    內找尋A女，A女聽聞王漢生叫喊其名字，即奮力掙脫陳宣沛
    並衝向王漢生，而A女之上衣衣角亦於掙脫時遭陳宣沛扯破
    。嗣A女友人吳美娟、郭尊總接獲通知後趕至現場且報警處
    理，而查悉上情。
二、案經A女訴由臺北縣政府警察局（現改制為新北市政府警察
    局）三重分局報請臺灣板橋地方法院檢察署檢察官偵查起訴
    。
    理  由
一、上訴人即被告陳宣沛（簡稱被告）所犯非死刑、無期徒刑或
    最輕本刑有期徒刑3年以上之罪，亦非高等法院管轄第一審
    案件，且被告就被訴事實為有罪之陳述，經審判長告知被告
    簡式審判程序之旨，並聽取檢察官、被告之意見後，裁定進
    行簡式審判程序，是本件之證據調查，依刑事訴訟法第273
    條之2規定，不受同法第159條第1項、第161條之2、第161條
    之3、第163條之1及第164條至第170條規定之限制，合先敘
    明。
二、上開犯罪事實，業據被告陳宣沛於本院準備程序及審理中均
    坦承不諱，核與證人即告訴人A女於警詢、偵查及原審中證
    述之情節相符（見99年度偵字第11083號偵查卷第9至13頁、
    42至46頁；原審卷第58至68頁），並經證人吳美娟、郭尊總
    於偵查中證述綦詳（見同上偵查卷第54、55頁），且經證人
    李哲維、王漢生於警詢、偵查及原審中證述在卷（見同上偵
    查卷第14至16、17至19、37至39、52至54頁；原審卷第62至
    72、81至88頁），又有現場暨A女衣物破損之照片6幀（見同
    上偵查卷第23頁）、照片4幀（見原審卷第96至98頁）附卷
    可稽，是被告自白核與事實相符，罪證明確，犯行洵堪認定
    ，應依法論科。
三、核被告所為，係犯刑法第224條之強制猥褻罪。原審本於同
    上見解，適用刑法第224條規定，並審酌被告素行，其為滿
    足一己生理之慾望，A女又係第一天到被告身為店長之上開
    公司門市上班，被告未能體恤下屬，竟對A女作出令A女難堪
    之強制猥褻犯行，造成A女心理難以平復之侵害，被告身為
    公司主管未思克己自持，漠視為其店員之A女身體自主權，
    強行對A女實行本件強制猥褻犯行，造成A女身心遭受嚴重創
    傷，兼衡其犯罪動機、目的、手段及犯罪後態度，併斟酌檢
    察官認應從重量刑之求刑陳述等一切情狀，量處有期徒刑1
    年6月，其認事用法，核無違誤，量刑亦屬妥適。本件被告
    及其辯護人上訴意旨略以：原判決於事實欄內認定「李哲維
    即將A女及陳宣沛送回上開門市2樓休息室」一節，有認定事
    實不依證據之違誤；A女衣服係何人在何時扯破一點，原係
    本案之爭點，惟A女在原審審判長依職權訊問時，本有陳述
    難明之情，而A女之陳述也有與證人李維哲證述不合，原審
    於犯罪事實欄內既載明此係出於被告所為，做為判斷被告之
    不利事實，自應於理由內詳為敘述，說明認定係被告所為之
    理由，方足資為判斷依據，而不應以「枝微末節之不一致」
    一語帶過，就此而言，原判決亦有事實與理由間之予盾，難
    以維持云云。惟查，本件犯罪事實，業據被告陳宣沛於本院
    準備程序及審理中均坦承不諱，核與證人即告訴人A女於警
    詢、偵查及原審中證述情節相符，並經證人吳美娟、郭尊總
    於偵查中證述綦詳，且經證人李哲維、王漢生於警詢、偵查
    及原審中證述在卷，又有照片共10幀附卷可稽，足認被告自
    白與事實相符，已如前述，原審亦已就證據之取捨、認定事
    實及適用法律之理由，均詳予敘明，被告上訴仍執前詞，漫
    事爭執，且無其他積極舉證以供本院調查究明，為無理由，
    應予駁回。
四、末查被告前未曾因故意犯罪，受有期徒刑以上刑之宣告，有
    本院被告前案紀錄表附卷可參，其因一時短於思慮，致罹刑
    章，於原審判決後已深切悔悟，經此次教訓後，當已知所警
    惕，信無再犯之虞，況且被告業與被害人A女達成和解，並
    已賠償A女新臺幣80萬元，A女並陳述對被告行為諒解之意，
    且向本院表示希望能給予被告緩刑宣告等情，有和解書、刑
    事陳報狀在卷足憑（原本密存本院卷證物袋），本院認前開
    原審對其宣告之刑，以暫不執行為適當，爰依刑法第74條第
    1項第1款、第2項第5款之規定，併宣告緩刑3年，並命被告
    應依執行檢察官之指示向指定之政府機關、政府機構、行政
    法人、社區或其他符合公益目的之機構或團體，提供100小
    時之義務勞務，以啟自新。又被告所犯刑法第224之罪，乃
    係刑法第91條之1所列之罪，依刑法第93條第1項第1款之規
    定，受緩刑之宣告，應於緩刑期間付保護管束；又受緩刑之
    宣告，而應執行刑法第74條第2項第5款之事項者，亦應於緩
    刑期間付保護管束，此為刑法第93條第1項第2款所明定，爰
    併諭知於緩刑期間付保護管束，俾由觀護人予以適當之督促
    ，並發揮附條件緩刑制度之立意，以觀後效。
據上論斷，應依刑事訴訟法第368 條、第364 條、第273 條之1
第1項，刑法第第74條第1項第1款、第2項第5款、第93條第1項第
1款、第2款，判決如主文。
本案經檢察官黃全祿到庭執行職務。
中    華    民    國    100    年    4     月    20    日
                  刑事第十九庭 審判長法  官  鄧振球
                                     法  官  彭幸鳴
                                     法  官  張江澤
以上正本證明與原本無異。
如不服本判決，應於收受送達後10日內向本院提出上訴書狀，其
未敘述上訴之理由者並得於提起上訴後10日內向本院補提理由書
（均須按他造當事人之人數附繕本）「切勿逕送上級法院」。
                                     書記官  胡新涓
中    華    民    國   100    年    4     月    21    日
附錄本案論罪科刑法條全文：
中華民國刑法第224條
對於男女以強暴、脅迫、恐嚇、催眠術或其他違反其意願之方法
，而為猥褻之行為者，處6 月以上5 年以下有期徒刑。